【裁判字號】    89,苗小,167
【裁判日期】    891121
【裁判案由】    給付電信費
【裁判全文】
臺灣苗栗地方法院簡易庭小額民事判決  八十九年度苗小字第一六七號
    原      告  中華電信股份有限公司台灣中區電信分公司
    法定代理人  丁○○
    訴訟代理人  乙○○
    送達代收人  丙○○
    被      告  甲○○
                            身.
右當事人間給付電信費事件，本院判決如左：
    主      文
原告之訴駁回。
訴訟費用新台幣佰玖拾元由原告負擔。
    事實及理由
一、原告聲明：求為判決被告應給付原告新台幣（下同）壹萬仟壹佰貳拾元及自
    支付命令送達翌日起至清償日止，按年息百分之五計算之利息。
二、事實摘要：
    原告起訴主張被告前於民國（下同）八十七年七月七日向原告租用000000
    0號電話，詎自八十八年一月起至同年三月止，共積欠電話費一萬三千一百二十
    三元迄未清償，嗣屢經催繳仍未獲置理，爰訴請被告給付前開積欠之電話費及法
    定遲延利息。而被告則以其未曾委託他人申辦過本件電話，委託書上印文及簽名
    不是被告印章及所簽，其所其身分證曾於八十七年六月十四日遺失而申請補發，
    系爭電話並非被告租用等語，資為抗辯。
三、法院判斷：
  (一)查原告主張之前開事實，固據其提出市內電話業務申請書、委託書及繳費記錄
      各一件、電信費存根聯及收執聯各三紙為證，惟此已為被告所否認，並以前揭
      情詞置辯。經查，被告之身分證確於八十七年八月七日申請補發，此有原告提
      出補發後之身分證影本一紙在卷可稽，且被告戶籍謄本記事欄內亦有八十七年
      八月七日補證之記載，又據證人即本件系爭電話受託申請人郭明杰證稱：不認
      識被告，沒有印象被告是否有委託我辦理申請，委託人是否被告，沒有印象，
      我客戶很多，沒有辦法實際核對確認身分等語綦詳（見本院八十九年八月二十
      四日言詞辯論筆錄），而原告就上開各情均未爭執，堪認被告前開所辯其曾於
      八十七年六月間遺失身分證而重新申請補發，且未曾委託他人申辦本件電話等
      情非虛，此外，原告就被告曾委託證人郭明杰代為辦理電話申請事宜乙節，並
      未能舉證以實其說，則原告前揭主張，尚非足採。
  (二)從而，原告訴請被告給付電話費一萬三千一百二十三元及法定遲延利息，於法
      尚有未合，所訴無從准許，應予駁回。
四、據上論結，原告之訴為無理由，依民事訴訟法第四百三十六條之二十三、第四百
    三十六條第二項、第七十八條，判決如主文。
中      華      民      國    八十九    年    十一      月    二十一    日
                                  臺灣苗栗地方法院苗栗簡易庭
~B法      官  宋國鎮
右為正本係照原本作成。
如對本判決上訴，須於判決送達後廿日內向本院提出上訴狀。
~B法院書記官  歐樹根
中      華      民      國    八十九    年    十一      月    二十一    日


司法院資訊處製作；財團法人民間司法改革基金會備份。
